

INFORMATIONS



+225 0709491528 / 0574950433 kkaderkouadio@gmail.com Abidjan/yopougon

Permis ABCDE

LANGUES

Français: Courant

COMPÉTENCES

Soft Skills

- Esprit d'équipe
- Rigoureux
- Organisé

Hard Skills

- Compétence en python
- Compétence Stata, Spss, Sphinx, Eviews
- Compétence Pack office,
- Compétence Html, css, Flask, wordpress
- Compétence Power BI

CENTRES D'INTÉRÊT

- technologie
- Sport

KOUADIO KOUAKOU KADER

ANALYSTE JUNIOR

PROFIL

En tant qu'analyste financier et data analyste passionné, ma mission est de combiner une expertise solide en finance avec des compétences analytiques avancées pour fournir des analyses perspicaces et des recommandations stratégiques. Mon objectif est de contribuer à la croissance durable des entreprises en fournissant des insights basés sur des données fiables et une compréhension approfondie des marchés financiers.

EXPÉRIENCES PROFESSIONNELLES

Stagiaire developpeur Data IA

Septembre 2023 - Mai 2024

MTN Academy

- Programmation,
- Manipulation de Données,
- Visualisation de Données à l'aide d'outils tels que Matplotlib, Seaborn, Plotly, Power bi
- Analyse Prédictive et Développement de Modèles IA

Chargé de la gestion de projets

2020 - 2022

Groupe NOVAPOLE Afrique,

- Elaborer des plans de projet détaillés,
- Elaboration des dossiers d'appel d'offres
- Suivi et contrôle des différents projets

Analyste Financier

Octobre 2019 - Mars 2020 (06mois)

Agence Emploi Jeunes(Cote d'Ivoire)

- Elaborer les Business Plan ou plan d'affaire .
- Faire l'Evaluation Financière des projets.
- Analyse des risques liés au projets,
- Suivi et reporting.

FORMATIONS

Master en Économie Internationale

2017 - 2018

Université Péléforo Gon Coulibaly

- Évaluation des Politiques Économiques,
- Connaissance des Institutions Internationales,
- Rédaction et Communication Professionnelles
- Analyse Économique et Analyse des Marchés Financiers,
- Modélisation Économétrique,
- Analyse Statistique et Programmation Informatique pour l'analyse de données et la modélisation économique

Maitrise en Économie Appliquée

Université Péléforo Gon Coulibaly

Licence en Économie Appliquée

2014 - 2015

2016 - 2017

Université Péléforo Gon Coulibaly

Certifications

- Data Science: Analyse de données avec python sur Udemy
- Power Bl sur Udemy
- Développeur data IA Simplon.co en cours